臺灣高等法院臺中分院刑事判決　　　　　　　　　　　九十四年度上易字第一五號
　　上　訴　人　臺灣彰化地方法院檢察署檢察官
　　上訴人　即
　　被　　　告　乙○○
右上訴人因毒品危害防制條例案件，不服臺灣彰化地方法院九十三年度易字第四九一
號中華民國九十三年十月二十七日第一審判決（起訴案號：臺灣彰化地方法院檢察署
九十三年度毒偵字第九五七號，併辦案號：同署九十三年度毒偵字第一六五五、三○
七二、三六○四號及九十四年度毒偵字第一一九、一六四、八六八號），提起上訴，
本院判決如左：
    主      文
原判決撤銷。
乙○○連續施用第二級毒品，累犯，處有期徒刑壹年。扣案之甲基安非他命拾包（毛
重約九點六公克）沒收銷燬 (不含包裝袋 )、包裝袋拾貳個、吸食器壹個、吸食器貳
組、玻璃球貳個、分裝袋肆包均沒收。
    事      實
一、乙○○前於民國 (下同 )八十八年間因違反藥事法及毒品危害防制條例案件，分
    別經本院 (八十八年度上訴一九一四號 )及台灣彰化地方法院 (八十八年度易字
    第八七三號 )判處有期徒刑七月 (藥事法 )、六月，嗣經定應執行刑有期徒刑一
    年，入監執行後於九十年一月十二日執畢，次日出監，又因施用毒品案件，經送
    執行觀察、勒戒後，因經評定無繼續施用毒品之傾向，於八十八年二月一日執行
    完畢釋放，並由台灣彰化地方法院檢察署檢察官以八十八年度偵緝字第四五號為
    不起訴之處分，再因前開經台灣彰化地方法院以八十八年度易字第八七三號案件
    判處罪刑確定之施用第二級毒品犯行，經裁定送執行觀察、勒戒後，經評定有繼
    續施用毒品之傾向，經法院裁定送強制戒治，嗣因認無繼續戒治之必要，於八十
    八年十月十四日停止戒治出所（起訴書誤載為執行完畢出所），所餘期間付保護
    管束。詎仍不知警惕，另行基於施用第二級毒品甲基安非他命（起訴書誤載為安
    非他命）之概括犯意，自九十三年三月中旬某日起至九十四年二月三日止，先後
    在彰化縣和美鎮○○里○○路四十二號住處或和美鎮○○路、和厝路等路旁其所
    駕駛之車子上，以將少許甲基安非他命放入吸食器或燈泡內，以火燒烤再吸其煙
    霧之方式，連續施用第二級毒品甲基安非他命多次，於九十三年三月中旬至九十
    三年九月間平均約一星期施用一次，九十三年十月起至九十四年二月三日間平均
    一天施用一次。嗣先於九十三年四月一日下午十一時三十五分許，為警在彰化縣
    和美鎮○○路與月北路一三三巷口查獲，並扣得其所有供施用之甲基安非他命二
    包（毛重共約一點三公克），採其尿液送驗後呈甲基安非他命陽性反應；繼於同
    年四月十五日下午五時三十分許，在彰化縣和美鎮○○路一三六巷九號為警查獲
    ，採其尿液送驗呈甲基安非他命陽性反應；再於同年七月三日上午九時三十分許
    ，為警持搜索票在其開北清路四十二號住處搜獲其所有供裝施用之甲基安非他命
    之包裝袋二個（已無殘餘）；另於同年八月二十七日下午八時十分許，在彰化縣
    和美鎮○○路○段三六九巷五號為警查獲，並扣得其所有供施用甲基安非他命使
    用之吸食器一個，採其尿液送驗呈甲基安非他命陽性反應。又於九十三年十一月
    八日清晨二時三十分許，在彰化縣彰化市○○街與三民路口為警查獲，並扣得其
    持有之海洛因二包 (合計淨重零點貳玖公克，此部分由台灣彰化地方法院另行審
    理  ) ，採其尿液送驗呈甲基安非他命陽性反應。復於九十三年十二月二十八日
    下午四時五十分許，在彰化市○○里○○街六十一巷六號六樓為警查獲，並扣得
    其所有之甲基安非他命六小包毛重柒點陸公克、安非他命吸食器一組、玻璃球二
    個、分裝袋三包等物，採其尿液送驗呈甲基安非他命陽性反應。末於九十四年二
    月三日下午五時十分許，在彰化縣伸港鄉○○村○○○街五十六巷九號五樓為警
    查獲，並扣得其所有之甲基安非他命二包毛重零點柒公克及安非他命吸食器一組
    、分裝袋一包等物。
二、案經彰化縣警察局和美分局報請臺灣彰化地方法院檢察署檢察官偵查起訴及檢察
    官移送併案審理，
    理      由
一、訊據被告乙○○對於右揭事實坦承不諱，彰化縣衛生局煙毒尿液檢驗成績書五份
    在卷及被告所有供施用之甲基安非他命十包（毛重合計約九點六公克）、所有供
    裝放施用甲基安非他命之包裝袋二個及所有供施用甲基安非他命使用之吸食器一
    個、吸食器二組、玻璃球二個、分裝袋四包等物，被告自白與事實相符，應堪採
    信，又被告前曾因施用毒品案件，經送執行觀察、勒戒後，經評定有繼續施用毒
    品之傾向，經法院裁定送強制戒治，嗣因認無繼續戒治之必要，於八十八年十月
    十四日停止戒治出所（起訴書誤載為執行完畢出所），所餘期間付保護管束，有
    台灣高等法院被告全國前案紀錄表在卷可按。本件事證明確，被告犯行應堪認定
    。
二、按甲基安非他命係毒品危害防制條例所定之第二級毒品，不得非法施用。核被告
    所為，係犯毒品危害防制條例第十條第二項之施用第二級毒品罪。被告為供施用
    第二級毒品而持有該級毒品之低度行為，為施用之高度行為所吸收，不另論科。
    被告先後多次施用第二級毒品甲基安非他命之犯行，所為時間緊接，犯構成要件
    相同之罪，顯係基於概括之犯意反覆為之，為連續犯，應依連續犯之規定，論以
    一罪，並加重其刑。又公訴人雖未敘及被告於九十三年四月一日或前四日內某時
    施用甲基安非他命一次以外之其餘連續施用甲基安非他命之犯行，然上開起訴外
    被告連續施用甲基安非他命之犯行，與公訴人起訴書所載被告施用甲基安非他命
    一次之犯行部分，具有連續犯之裁判上一罪關係，為起訴效力所及，本院自應併
    予審判。再被告乙○○於八十八年間因違反藥事法及毒品危害防制條例案件，分
    別經本院 (八十八年度上訴一九一四號 )及台灣彰化地方法院 (八十八年度易字
    第八七三號)判處有期徒刑七月 (藥事法)、六月，嗣經定應執行刑有期徒刑一年
    ，入監執行後於九十年一月十二日執畢之事實，有台灣彰化地方法院檢察署刑案
    資料查註紀錄表、台灣高等法院被告全國前案紀錄表各一份在卷可考，其於五年
    以內再犯本件有期徒刑以上之罪，為累犯，應依刑法第四十七條之規定遞加其刑
    。原審予以論罪科刑，固非無見，惟查原審未及就被告九十三年八月二十六日以
    後施用第二級毒品甲基安他命之犯行併予審理，尚有未洽，被告及檢察官以此為
    由上訴咸有理由，原審判決既有如上未當之處，應由本院將其撤銷改判，爰審酌
    被告前曾強治戒治，仍未能戒除吸毒惡習，被查獲後仍一再施用，及施用之期間
    、次數、所生危害暨犯罪後之態度等一切情狀，量處如主文第二項所示之刑。扣
    案之甲基安非他命十包（毛重約九點六公克），依毒品危害防制條例第十八條第
    一項前段規定宣告沒收銷燬 (不含包裝袋 )，包裝袋十二個、吸食器一個、吸食
    器二組、玻璃球二個、分裝袋四包，係被告所有供施用甲基安非他命使用之物，
    依刑法第三十八條第一項第二款規定宣告沒收。至扣案之研磨機、磅秤等物與本
    件被告所犯之罪無涉，爰不予宣告沒收。
三、據上論斷，應依刑事訴訟法第三百六十九條第一項前段、第三百六十四條、第二
    百九十九條第一項前段、毒品危害防制條例第十條第二項、第十八條第一項前段
    、刑法第十一條前段、第五十六條、第四十七條、第三十八條第一項第二款，判
    決如主文。
    本案經檢察官甲○○到庭執行職務。
中      華      民      國      九十四      年      四      月    七    日
                                    臺灣高等法院臺中分院刑事第九庭
                                          審判長法  官  陳  筱  珮
                                                法  官  張  國  忠
                                                法  官  康  應  龍
右正本證明與原本無異。
不得上訴。
                                                書記官  許  書  瑜
中      華      民      國      九十四   年      四       月     八     日
                                                                        Ｉ
